臺灣高等法院刑事判決　　　　　　　　　　　　　　九十年度上易字第四三三號
　　上　訴　人　臺灣士林地方法院檢察署檢察官
　　被　　　告　乙○○
　　被　　　告　甲○○
右上訴人因被告妨害風化案件，不服臺灣士林地方法院九十年度易字第四三九號，中
華民國九十年十月三十日第一審判決（聲請簡易判決處刑案號：臺灣士林地方法院檢
察署八十九年度偵字第七五三六號，臺灣士林地方法院內湖簡易庭認不宜以簡易判決
處刑，移由臺灣士林地方法院依通常程序審理），提起上訴，本院判決如左：
    主  文
上訴駁回。
    理  由
一、公訴意旨略以：被告乙○○於民國八十九年八月初，在台北縣汐止市○○路一四
    七號雲路商店內，販賣被告甲○○所推銷並公然陳列該店之含猥褻文字、圖畫內
    容之猥褻書刊「BANANA 」雜誌一本、「PENTHOUSE」雜誌四本、「BEJEAN」雜誌
    三本，迄於同年八月二日下午一時三十分許，在上址為警當場查獲。因認被告二
    人均涉有刑法第二百三十五條第一項之販賣、公然陳列猥褻之文字、圖畫罪嫌。
二、按犯罪事實應依證據認定之，無證據不得推定其犯罪事實；又不能證明被告犯罪
    者，應諭知無罪之判決，刑事訴訟法第一百五十四條、第三百零一條第一項，分
    別定有明文。次按刑法上散布、播送、販賣猥褻物品罪之成立，以行為人散布、
    播送或販賣猥褻之文字、圖畫、聲音、影像或其他物品，或公然陳列，或以他法
    供人觀覽、聽聞者為要件，刑法第二百三十五條第一項亦定有明文。又刑法第二
    百三十五條之販賣猥褻物品罪，其所稱之「猥褻」一詞，係一不確定法律概念，
    其定義、界限及判斷，會因隨時代之演變及閱者之生活背景不同，而有寬嚴之差
    別。惟本於該罪係屬妨害風化之犯罪，其立法目的應是為保護社會善良風俗，防
    止破壞性道德之意旨，「猥褻」一詞，應係指不僅在客觀上足以刺激滿足人之性
    慾，且其內容亦足以使觀者產生厭惡羞恥之感，而依一般社會通念，應足認有傷
    於風俗者而言。非可謂一切在客觀上足以刺激滿足人之性慾之物品或圖畫，均可
    謂之「猥褻」。
三、訊據被告乙○○坦承曾於上揭時地將前揭書刊擺設其店內架上，並有台北縣警察
    局臨檢紀錄表在卷可稽，惟堅決否認有何等販賣猥褻文字、圖畫之犯行，辯稱：
    伊當時剛好接手該商店之經營，不知道店內擺有該等書刊，其並未販賣該等書刊
    ，實係其前手在販賣，縱使伊有販賣，亦不會賣給未滿十八歲之人，且該等書刊
    均有包裝，不能撕開，亦無法知道內容為何等語；被告甲○○亦堅決否認有何等
    販賣或公然陳列猥褻文字、圖畫之犯行，辯稱：伊並非經銷該等書刊之中盤商即
    天天文化有限公司（以下簡稱天天公司）之負責人，亦非外務員，僅係業務組長
    ，僅負責業績與規劃業務員之工作，該等書刊非伊送去，書刊亦非伊販賣，且書
    刊都有包裝，亦有標明禁止未滿十八歲以下之人購買等語。
四、被告二人是否構成刑法第二百三十五條第一項之罪，須以行為人主觀上具備販賣
    、或公然陳列猥褻之文字、圖畫之故意，且所販賣之書刊「BANANA」雜誌、「
    PENTHOUSE」雜誌、「BEJEAN」雜誌屬於該條項所稱之「猥褻之文字、圖畫」（
    以下簡稱「猥褻物品」）為前提。惟所謂「猥褻物品」，本質上係屬意義不明確
    之「規範性構成要件要素」，尚需透過解釋以補充其實質內涵。經查：
  (一)按刑法之所以規範某些行為需受國家刑罰權之制裁，係因該等行為侵害了刑事政
    策上認為有保護必要性之具體利益─即學理上所稱之「法益」；倘行為並未造成
    何等法益之受侵害，國家即無理由以刑罰加以制裁，否則國家刑罰權之發動即超
    過法益保護目的之必要性而屬浮濫。此外應受刑法保護之「法益」，其內涵必須
    具體明確，而不得以何等道德上或倫理上之理由為其內涵，否則非但將架空刑法
    上之「罪刑明確原則」，更無異使國家刑罰權作為群體意識下之道德強制工具。
    因此，行為人之行為從形式上觀之，縱已與刑法之犯罪構成要件相合致，倘該等
    行為實質上並未造成何等法益之受侵害，仍不得以刑罰手段加以處罰；詳言之，
    刑法上任何犯罪構成要件要素，均需透過該罪所欲保護法益之內涵，以目的解釋
    之方法補充其實質概念，並因此確定、區別何種行為因未侵害該罪構成要件之實
    質內容而應屬不罰，何種行為則應予制裁，此在犯罪構成要件要素之實質內涵不
    明確而屬學理上所稱之「規範性構成要件要素」尤然，如此方能正確、有效地宣
    示刑法非難之對象，並進一步限定該罪之成立範圍，俾同時符合「罪刑明確」、
    「刑罰謙抑」及「法益保護」等刑法基本原則之要求。
  (二)民國十七年十月十三日最高法院決議謂：「猥褻者，其行為在客觀上足以誘起他
    人性慾，在主觀上足以滿足自己性慾之謂」，最高法院二十七年上字第五五八號
    判例謂：「所謂猥褻係指姦淫以外，有關風化之一切色慾行為而言」，均曾對猥
    褻下過定義。然查上開見解，均係針對猥褻行為所為之解釋。而刑法上妨害性自
    主罪章、妨害風化罪章中關於猥褻罪之成立，除猥褻行為外，尚須具備其他構成
    要件要素，此觀之刑法第二百二十四條以下之規定甚明。依上開對於「猥褻行為
    」所作之解釋，均能涵蓋刑法上關於猥褻罪所要保護之法益，得以限定該罪之成
    立範圍。然查刑法第二百三十五條之構成要件要素，主要係指「猥褻物品」，而
    與上開所指之「猥褻行為」不同，故關於「猥褻物品」之認定應針對其保護之法
    益為確切之判斷，即透過對該保護法益內涵之認知，進一步地理解並限定刑法上
    所欲規範「猥褻物品」─即造成他人具體法益受侵害之「猥褻物品」─之實質概
    念。
  (三)查「猥褻物品」固然有禁止散布、播送、販賣之必要，然其目的應非防止違法或
    維護道德，亦非保護抽象的善良風俗，而係「保障他人免於猥褻物品干擾之自由
    」以及「保護青少年的健全發展」。故關於本罪所稱「猥褻物品」之實質概念即
    應透過此二項保護法益之內涵加以補充。茲說明如下：
  (1)保障他人免受刺激性慾物品干擾之自由權利：
    按人類之「性愛領域」（含性行為之誘發狀態）生活經驗為人類發展完全人格及
    繁衍後代所不可缺之一部份，亦係滿足人類性慾之必要手段，為一性質上屬「私
    密性」及「非公開性」之生活領域（即「性行為非公然原則」），有必要將其與
    其他自由權賦予同樣價值，保障任何人於該領域內之生活均有不受他人干擾之自
    由。換言之，倘行為人從事「性愛領域」行為之場合、手段、對象均屬適當，即
    已將性質上具有「私密性」、「非公開性」之「性愛領域」生活與其他和社會上
    不特定第三人互相接觸之「社會領域」生活為適當必要之隔離，則該行為對隔離
    界線內（即「性愛領域」）之人而言均具有滿足性慾之正面價值，亦未對隔離界
    線外（即「社會領域」）之其他人之心靈深處同具私密性之性慾心理造成誘發或
    干擾，則現實上並未造成何等實害，即無對該已為隔離之「性愛領域」行為加以
    禁止之必要。至「客觀上得刺激人類性慾之任何情色物品」，就其誘發、滿足人
    類性慾之功能觀之，亦屬人類「性愛領域」生活經驗之一環；對「接觸」該等物
    品之人而言，倘其接觸目的係為使自己性慾獲得快樂或滿足，其接觸之過程未對
    其他無關係之他人造成何等實害或心理上之干擾，縱該物品之內涵極盡誘發、刺
    激人類性慾之能事，甚或其他無關係之一般第三人均認係屬變態，該物品既未侵
    害他人何等具體利益，即無由以法律手段禁止願意接觸該等物品之人有接觸之機
    會。同理，對「散布」該等物品之行為人而言，倘其散布過程已與「社會領域」
    生活為必要之隔離，亦無由（或假借如「助長淫風」之道德上理由）禁止散布者
    散布該等物品使願意接觸者有接觸之機會。蓋法律既非國家道德強制之工具，具
    有最後手段性之刑罰更不得以本質上抽象、浮動、不具體之倫理、道德意識等理
    由禁止人民取得任何享受滿足其性慾之機會，否則無異以未經檢驗之道德意識強
    加人民之上，該刑罰權之發動即超過法益保護目的之必要性而屬過度刑罰。因此
    ，首先可以確定者，倘該等「刺激性慾物品」之散布過程（包括其散布手段、對
    象、場所等），並未干擾任何不願受該物品刺激之人之生活，即並未違反任何人
    之意思使其與該物品直接接觸，而侵害其不受性慾刺激之自由權利，則原則上該
    物品之存在並未侵害他人之權利或其他法益，自無由以刑罰手段禁止其散布。換
    言之，本條項所欲保護法益之一，即在於「保障他人免受刺激性慾物品干擾之自
    由權利」。
  (2)保障青少年身心之健全發展：
    此外，考慮到青少年身心發展未臻健全，倘國家容許其享有選擇「性愛領域」生
    活之權利，或容許其得自由選擇是否接觸該等客觀上足以刺激人類性慾之物品，
    將有極高之危險導致青少年身心發展產生性偏差、性倒錯、模仿性心理等負面作
    用，亦將進一步嚴重影響國家經濟生產力及競爭力。因此，就該等物品對身心發
    展未臻成熟之青少年將產生上述負面影響一點言，通說均認作為國民保母之國家
    ，政策上實有必要全面否定青少年有選擇「性愛領域」生活之權利，亦應要求散
    布該等物品者，需對散布過程予以控制，使與青少年為適當之隔離，以保障青少
    年之身心健全發展，並滿足國家生產力之需求。因此，既承認該物品對青少年將
    產生負面影響，並進一步否定青少年享有於「性愛領域」內生活之權利（換言之
    ，青少年僅有處於「社會領域」內生活、並接受同處「社會領域」內生活之第三
    人檢驗其生活之義務），則縱使青少年自願性地欲接觸該等物品，行為人（即散
    布者）亦不得對其散布過程毫無控制，而使青少年能毫無困難地接觸，否則散布
    者就該物品之散布過程亦有逾越「性愛領域」而溢出至「社會領域」之不當，而
    有侵害青少年身心健全發展之危險。惟因現實上亦不可能使青少年與該等物品完
    全隔離，是散布者對該物品散布過程之控制強度應至如何程度，應針對具體案例
    而有不同判斷始為合理。因此，由於在國家政策上，有必要將青少年與一般成年
    人分別處理，而獨立地否定青少年接觸刺激性慾物品之權利，即必須承認本罪之
    另一保護法益為「保障青少年身心之健全發展」。
  (四)司法院大法官會議釋字第四○七號解釋曾對「猥褻出版品」做如下之定義：「猥
    褻出版品，乃指一切在客觀上，足以刺激或滿足性慾，並引起普通一般人羞恥或
    厭惡感而侵害性的道德感情，有礙於社會風化之出版品而言。猥褻出版品與藝術
    性、醫學性、教育性等出版品之區別，應就出版品整體之特性及其目的而為觀察
    ，並依當時之社會一般觀念定之」。從該解釋意旨可知，某物品是否具有「猥褻
    性」，無法靜態地加以定義，而必須從該物品對社會上無關係之他人所可能產生
    之具體負面作用或影響加以認定；亦即，並非所有在客觀上足以刺激或滿足性慾
    之物品均具「猥褻性」，其中具有藝術性、醫學性、教育性等性質者固毋庸論，
    縱不具備該等性質，仍須再以該物品是否足以引起人類之羞恥或厭惡感情為判斷
    標準。詳言之，對於那些願意甚且希望接觸該等刺激性慾物品之人（相當於處於
    前述「性愛領域」之人）而言，接觸之結果非但不會產生何等羞恥或厭惡感，反
    而能使自己性慾獲得滿足並產生快樂（同具有滿足性慾之正面價值，因而對同處
    「性愛領域」之人而言，該物品並不具「猥褻性」）；該等物品之所以使人產生
    羞恥或厭惡感等負面影響，係因該等物品之不正散布（即違反前述「性行為非公
    開原則」，逾越「性愛領域」而溢出至「社會領域」之散布過程），而使得不願
    意接觸之社會上一般人（相當於處於前述「社會領域」之人）之生活（即具「私
    密性」、「非公開性」之性慾心理作用）受到干擾，進而使其心理產生羞恥或厭
    惡感等負面作用，對其等而言，該刺激性慾之物品便具有「猥褻性」。由是可知
    ，司法院大法官會議關於判斷物品是否具有「猥褻性」之解釋意旨，適正與前述
    本罪之保護法益即「保障他人免受刺激性慾物品干擾之自由權」相呼應；亦即，
    該號解釋意旨即是透過此種保護法益之內涵，進一步地對「猥褻物品」之實質概
    念加以解釋及補充。
  (五)綜上所述，客觀上足以刺激人類性慾之物品是否具有「猥褻性」不可一概而論，
    尚須透過該物品在具體情形中所可能產生之負面影響為何─即透過本罪保護法益
    之反面認知─為判斷基準。按本罪之保護法益係「保障他人免受刺激性慾物品干
    擾之自由」，及「保障青少年之身心健全發展」二者，均已如前述，是以，客觀
    上足以刺激性慾之物品倘同時具有文學性、藝術性、醫學性、教育性等性質者，
    固不受何等限制而得流通，至其他不具該些性質者是否具有「猥褻性」，仍應以
    該物品在散布過程中是否已造成前述本罪保護法益之受侵害為判斷基準。詳言之
    ，「猥褻性」係處於「社會領域」內生活之人對「性愛領域」內之行為所賦予之
    負面價值判斷，倘散布者就散布該等物品之過程，已對其散布手段、散布對象、
    散布場所等做必要之控制（如禁止廣告推銷、禁止公開販售、圖書分級等），使
    不欲接觸該等物品者有迴避可能性，並與青少年為適當必要之隔離，則因同意接
    觸者（即「性愛領域」內之人）對該刺激性慾物品均同賦予其滿足性慾之「正面
    」價值（並非「猥褻性」之負面價值），對其他非處「性愛領域」（包括否定其
    「性愛領域」生活選擇權之青少年）而係於「社會領域」中之一般第三人亦已保
    障其具私密性之性心理作用不受干擾、誘發之自由，則於「社會領域」中生活之
    人因未接觸該等物品之內容，當無法對其產生「猥褻性」之價值判斷，於此種場
    合該物品自不具有「猥褻性」，國家亦不得僅因其具有足以誘發、刺激人類性慾
    之內容而遽引本罪相繩。
五、查本件扣案物品即「BANANA」雜誌一本、「PENTHOUSE」雜誌四本、「BEJEAN 」
    雜誌三本等之內頁內容中，雖不乏有男女愛撫及性交、口交、對男、女性器官為
    特寫等足以刺激人類性慾之照片、文字，且觀其內容或尚難認其具有何等文學性
    、藝術性、教育性等內涵，檢察官並以：扣案之上開書刊所載之內容，內多有
    男女愛撫、口交、對男、女性器官為特寫等足以刺激人類行性慾照片、文字，足
    以引起厭惡之感，並無文學性、藝術性、教育性之內涵，堪認前開書刊顯純屬渲
    染、強調性行為之作品，實足以侵害性的道德感情，而有礙於社會風化，具有猥
    褻性。有關圖文之猥褻性質並不因觀覽人之年齡而異，僅在於隨心智之成長對
    於外來性慾之刺激程度及性衝動之控制更趨成熟、理性，且刑法第二百三十五條
    就散布、播送或販賣或公然陳列等他法供人觀覽猥褻物品罪之構成要件，亦未就
    觀覽人之年齡予以設限，是扣案之上開漫畫封面上雖載明「限制級，未滿十八歲
    者不得觀覽」等文字，亦不因而影響上揭圖畫、文字為猥褻圖畫、文字之本質，
    是被告辯稱：漫畫封面均載有「限制級，未滿十八歲者不得觀覽」等字樣，有限
    制銷售對象為十八歲以上顧客云云，自無從執為有利被告二人之認定。被告乙
    ○○既為商店之負責人，自應就所陳列販售之書刊內容是否涉及猥褻有更高之注
    意程度而有所查證，以決定是否「公然陳列及販賣」，而被告甲○○為推銷、送
    貨員，亦同此理，而附表書刊封面或有半裸女性、或有女性擺出撫摸陰部姿態等
    情狀，並於封面上標示「開發我處女地」、「銷魂蝕骨」、「麻辣叫濕」、「激
    情一對一」、「解放告白」、「男歡女愛一夜情、我二十歲、Ｄ罩杯、等你來Ｃ
    ＡＬＬ」、「你寂寞難耐嗎」、「互動式服務」、「美麗翹家人」、「櫻井風花
    的豪放風情之官能淫話」、「在北海道的雪地裡綻放耀眼的胴體」、「剛脫下來
    熱呼呼的小褲褲」、「超美形之巨乳性感女優」、「五位女大學生裸奔記曠野騎
    情」、「都會美女、街頭解放」等引人遐思之用語，且以密封包裝為之，則其內
    容是否涉及猥褻，本為陳列販賣者所得合理懷疑並預見者，並於進書或上架陳列
    之際，基於販賣者之專業而有所查證，其竟不查證即予公開陳列對外販賣，實有
    縱屬內容涉及猥褻亦在所不惜之不確定故意。指摘原審判決不當而提起上訴。惟
    查：(一)本件被告甲○○於本院審理時固否認上開扣案書刊係伊送至被告乙○○便
    利商店，惟據其於檢察官偵查及原審調查時所供：「（現職？）天天文化公司送
    貨員」、「（是否拿『BANANA』、『PENTHOUSE』、『BEJEAN』雜誌給乙○○？
    ）有」、「（提示扣案書，是否正確？）是我送貨，但內容不知道」、「我只是
    外務，．．．。我是天天文化的外務，是跟出盤商拿的，我們是中盤商。．．．
    」等語（見偵查卷第三三頁反面、第三四頁正面，原審卷第十三頁），參以被告
    乙○○於原審調查時供稱：「（是否看過甲○○？）有，有時後送貨來時，我會
    遇到他。他送貨來時，我也有簽收過」等語（見原審卷第十五頁），足見被告甲
    ○○辯稱：伊並非天天公司之外務員，僅係業務組長，僅負責業績與規劃業務員
    之工作，該等書刊非伊送去云云，與事實不符。然被告甲○○並非天天公司負責
    人，業據證人即天天公司負責人林淑靜於偵訊中到庭結證在卷（見偵查卷第三八
    頁反面），其同時並證稱：天天公司僅是物流，扣案之雜是龍成公司發行提供，
    雜誌上已封上膠膜不能拆封，甲○○僅係送貨員，不知雜誌內容等語（見偵查卷
    第三八頁反面），參諸卷附（偵查卷第四二頁）天天公司與龍成出版事業有限公
    司（以下簡稱龍成公司），以及天天公司與育智圖書事業股份有限公司（以下簡
    稱育智公司）間之經銷合約書第三條配合事項第三項所載：「甲方（指龍成公司
    、育智公司）保證委託乙方（指天天公司）發行之一切產品均擁有合法出版之權
    利，並符合相關法令規定，若有違法情事概由甲方負責與乙方無涉」，有該等合
    約書在卷可稽，而被告乙○○於警方調查時亦供稱：該等扣案書刊都以書套密封
    ，不可隨意開拆等語（見偵查卷第六頁反面），是被告甲○○、乙○○辯稱：伊
    不知書刊內容應堪採信。再者，依據行政院新聞局出版事業處科長所述，該扣案
    書刊，其中「BEJEAN」雜誌取得ＩＳＳＮ－0000－0000之國際書證並有
    行政院新聞局出版事業登記證字號，其他二本書刊，則為國內出版之印刷品，有
    本院公務電話紀錄在卷可稽。而依據台北縣政府會同行政院新聞局、台灣省政府
    新聞處於八十五年一月十二日所訂定之中華民國圖書出版業推動出版品分級實施
    規約第三條第二項約定「圖書內容以文字、圖畫或攝影之方法，裸露人體性器官
    或過當描繪性行為者，應列為限制級」，第五條約定：「限制級圖書，於發行時
    應在封面右上角標明『未滿十八歲者不得觀覽』字樣，其字體不得小於三號字，
    密封包裝，．．．」，第六條約定：「限制級圖書請勿售予未滿十八歲之人」，
    有該規約影本在本院卷可稽，是上開書刊尚無違反前揭規約情事，被告等信賴出
    版商龍成公司、育智公司等依照政府規定之標準合法出版書刊，主觀上應無販售
    、散布、公然陳列猥褻物品之故意。(二)又該八本書刊置放於雲路商店書架上時均
    有以塑膠套予以密封，不論何人均無法窺知其內容，且封面上亦分別載有「限制
    級請勿販售予未滿十八歲以下之青少年」（BANANA」雜誌）、「限制級未滿十八
    歲者請勿購買」（「PENTHOUSE」雜誌）、「限未滿十八歲不得觀賞」（「
    BEJEAN」雜誌），被告二人亦未販賣予未滿十八歲之人等事實，均據被告二人於
    偵審中供述甚詳，並有書刊八本扣案可證。(三)又本件扣案之雜誌其畫面上涉及男
    女愛撫及性交、口交、對男、女性器官之畫面，均以模糊攝影或馬賽克處理，其
    餘如偵查卷附扣案書刊影本（見偵查卷第十一頁至第十六頁）中女性裸體照片，
    僅有暴露乳部及陰毛，而扣案書刊封面更僅暴露乳部，並無姿態淫蕩之情形，亦
    未暴露女性生殖器官。實難僅憑封面之照片及文字即得據以判定該等書刊內容必
    定涉及猥褻。(四)況按刑法第二百三十五條之販賣猥褻物品等罪所稱之「猥褻」一
    詞，係一抽象不確定之法律概念，其定義、界限及判斷，會隨時代之演變、風俗
    之變易、及閱者地域、生活背景之差異，而有所不同。猥褻文字、圖畫，與藝術
    性、醫學性、教育性、乃至於單純娛樂休閒性文字、圖畫之區別，應就其內容整
    體之特性及目的而為觀察，基於尊重憲法第十一條保障人民言論出版自由之本旨
    ，兼顧善良風俗及青少年身心健康之維護，依當時之一般社會觀念決定之；而非
    謂一切在客觀上足以刺激、滿足人之性慾之文字或圖畫，均可謂之「猥褻」。蓋
    如非以噁心、下流或刻意強調之方式描寫、攝影性器官或性行為，則單純之刺激
    性慾，既與他人無涉，對自己亦未必有害，甚且或提供一般民眾有正常之性慾宣
    洩管道，則何來刑罰之可罰性。又所謂社會觀念，亦應係以一般普通人之感受及
    反應決定之，而非以特別敏感或道德高尚者之感覺為斷；並應顧及成年人及青少
    年不同之感受，此所以目前行政院新聞局所制定之「中華民國圖書出版業推動出
    版品分級實施規約」第二條就出版品設有普通級及限制級（指十八歲以上之人始
    得觀覽者）之分級規定。若仍單純以傳統之是否足以刺激或滿足人之性慾為「猥
    褻罪」定義之判斷標準，姑不論是否足以刺激或滿足人之性慾，或會因人而異；
    且率以如此涵蓋範圍寬廣之標準評斷「猥褻」罪之構成，而未考慮猥褻罪係屬性
    道德之犯罪，則無異於利用公權力強制倡導「禁慾主義」，將執政或有權評斷者
    自我高尚之道德思想或喜好，以刑罰手段強施於未必具有相同觀念之一般社會大
    眾，實有以教條式或壓抑式言論之灌輸，管制人民性思想之虞，亦與憲法保障人
    民言論出版自由（含接近使用媒體及接受資訊之自由權利）之旨趣相違，自不足
    採。本件扣案八本書刊，依現今一般社會觀念，尚難認屬猥褻圖畫，被告等縱有
    陳列販售，亦難論以販賣猥褻圖畫罪責。
六、綜上所述，系爭八本書刊，依現今一般社會觀念，尚難認屬猥褻圖畫，被告等縱
    有陳列販售，顯難論以販賣猥褻圖畫罪責，況亦無證據足資證明，被告等知悉上
    開書刊內容，被告等所辯，應堪採信，原審因而以不能證明被告等犯罪而為無罪
    之諭知，經核並無不合，檢察官上訴意旨以系爭寫真集有裸露乳房、下體及體毛
    等，認係屬猥褻圖畫，為無理由，應予駁回。
據上論斷，應依刑事訴訟法第三百六十八條，判決如主文。
本案經檢察官曾忠己到庭執行職務。
中      華      民      國      九十一      年      一    月    二十五  日
                              臺灣高等法院刑事第六庭
                                  審判長法  官  陳  春  秋
                                        法  官  王  麗  莉
                                        法  官  徐  培  元
右正本證明與原本無異。
不得上訴。
                                        書記官  陳  建  邦
中      華      民      國     九十一   年     一       月    二十五    日